臺灣高等法院刑事判決
109年度上易字第297號
上  訴  人  
即  被  告  張志銘


上列上訴人因竊盜案件，不服臺灣宜蘭地方法院108年度易字第6
21號，中華民國108年12月31日第一審判決（起訴案號：臺灣宜
蘭地方檢察署108年度偵字第5338號），提起上訴，本院判決如
下：
    主  文
上訴駁回。                   
    理  由
一、按刑事訴訟法第350條、第361條、第362條、第367條規定，
    不服地方法院之第一審判決而上訴者，須提出上訴書狀，並
    應敘述具體理由，為上訴必備之程式；其所提出之書狀未敘
    述上訴理由，或僅曾以言詞陳述上訴理由者，均應於上訴期
    間屆滿後20日內補提理由書於第一審法院。第一審法院經形
    式審查，認逾期未補提上訴理由者，應定期間先命補正，逾
    期未補正者，為上訴不合法律上之程式，應以裁定駁回。倘
    已提出上訴理由，但所提非屬具體理由者，則由第二審法院
    以上訴不合法律上之程式，判決駁回。所謂具體理由，須就
    不服判決之理由為具體之敘述而非空泛之指摘，倘僅泛言原
    判決認事用法不當、採證違法或判決不公、量刑失之過重或
    輕縱等空詞，而無實際論述內容，即無具體可言，難謂已敘
    述具體理由（最高法院106年度第8次刑事庭會議決議參照）
    。是不服地方法院之第一審判決而上訴者，須提出上訴書狀
    ，且應於上訴書狀本身內敘明上訴之具體理由，如不能認係
    具體理由者，上訴即非合法。
二、本件上訴人即被告張志銘（下稱被告）不服原判決，提起上
    訴，其上訴意旨略稱：被告深知所犯行為不當，故於派出所
    主動向警員要求歸還贓物，以表悔意；另家中有年邁父母需
    被告照顧，而被告工作所領之薪資與家中開銷剛好打平，僅
    能勉強度日，懇請本院從輕量刑云云。
三、按量刑係法院就繫屬個案犯罪之整體評價，為事實審法院得
    依職權自由裁量之事項，量刑判斷當否之準據，應就判決之
    整體觀察為綜合考量，並應受比例原則等法則之拘束，非可
    恣意為之，致礙其公平正義之維護，必須兼顧一般預防之普
    遍適應性與具體個案特別預防之妥當性，始稱相當。苟已斟
    酌刑法第57條各款所列情狀，而未逾越法定刑度，如無偏執
    一端，致有明顯失出失入之恣意為之情形，上級審法院即不
    得單就量刑部分遽指為不當或違法。查原判決除依憑被告之
    自白、證人即被害人康茂琳於警詢及偵查中之證述（見偵卷
    第9至10、50頁）、宜蘭縣政府警察局羅東分局扣押筆錄、
    扣押物品目錄表、扣押物品收據、贓物認領保管單各1份（
    見偵卷第11至16頁）、監視器錄影畫面翻拍照片6張及現場
    照片6張（見偵卷第17至19頁）等證據資料，認定被告犯竊
    盜罪之犯行明確，並就如何量定被告宣告刑之理由，業已審
    酌被告前因贓物案件，經臺灣桃園地方法院以103年度桃簡
    字第1206號判處有期徒刑3月確定，於民國107年3月1日縮刑
    期滿執行完畢，有本院被告前案紀錄表附卷可參，被告於受
    前開有期徒刑執行完畢5年以內，故意再犯本件有期徒刑以
    上之罪，為累犯，而被告前揭犯行與本案犯行間，罪質及所
    侵害之法益均相似，具有關聯性及類似性，其既於受有前開
    有期徒刑執行完畢5年內，故意再犯本件有期徒刑以上之罪
    ，顯見其有特別惡性及對刑罰反應力薄弱之情形，爰依刑法
    第47條第1項加重其最低本刑；復審酌被告前已有多次竊盜
    罪之犯罪科刑紀錄（諸如被告於101年間因竊盜案件，經原
    審法院分別判處有期徒刑8月、8月、8月、6月、4月、4月、
    3月、3月確定），有本院被告前案紀錄表存卷可考，素行非
    佳，仍未知警惕，不思以正當途徑獲取所需，竟復於本案以
    竊盜方式獲取不應得之財物，顯未能尊重他人之財產法益，
    所為應予非難，並考量其所竊得物品之價值，且均已發還被
    害人，業據被害人於偵查中證述明確，並有贓物認領保管單
    在卷可考（見偵卷第16、50頁），兼衡被告於原審中自陳家
    庭經濟情形為小康之生活狀況、國中畢業之智識程度，暨犯
    後坦承犯行之態度等一切情狀，認被告犯竊盜罪，累犯，處
    有期徒刑5月，並諭知易科罰金之折算標準，從形式上觀之
    ，核原審量刑並無濫用量刑權限，亦無其他失出或失入之違
    法或失當之處。茲原判決業已充分考量被告前揭因贓物案件
    經判處有期徒刑3月之前案紀錄、其所為犯行屬累犯，應依
    法加重其刑，並審酌被告前已有多次竊盜罪之犯罪科刑紀錄
    （前所犯竊盜案件，經原審法院分別判處有期徒刑8月、8月
    、8月、6月、4月、4月、3月、3月確定，於107年3月1日縮
    刑期滿執行完畢），復為本案犯行及犯後已返還贓物予被害
    人及刑法第57條各款等上開情狀，依職權裁量科刑，尚未逾
    越法定範圍，又未濫用其職權，自不得遽指為違法。被告上
    訴意旨所述，無非係純屬個人主觀上對法院量刑之期盼，尚
    不足以影響原判決之本旨，其所執上訴理由，顯非依據卷內
    既有訴訟資料或提出新事實、新證據，指摘或表明第一審判
    決有何採證認事、用法或量刑等足以影響判決本旨之不當或
    違法，自形式上觀察，核非足以動搖原判決之具體理由，揆
    諸前揭敘明，應認其上訴為不合法律上之程式，爰不經言詞
    辯論，逕予駁回。
據上論斷，應依刑事訴訟法第367 條前段、第372 條，判決如主
文。
中　　華　　民　　國　　109 　年　　2 　　月　　24　　日
                  刑事第十一庭  審判長法　官　楊力進
                              　　    法　官　許文章
                              　    　法　官　沈君玲
以上正本證明與原本無異。
不得上訴。
                                  　　書記官　彭于瑛
中　　華　　民　　國　　109 　年　　2 　　月　　25　　日